【裁判字號】    95,聲,1841
【裁判日期】    951016
【裁判案由】    停止執行
【裁判全文】
臺灣高雄地方法院民事裁定              95年度聲字第1841號
聲  請  人  振東維企業有限公司
法定代理人  丙○○
相  對  人  中租迪和股份有限公司
法定代理人  乙○○
                      送達代收.
上列當事人間聲請停止執行事件，本院裁定如下：
    主  文
聲請駁回。
    理  由
一、聲請意旨略以：聲請人已將水泥拌合車7 部交付相對人抵銷
    債務，詎相對人仍執聲請人簽發之本票向本院聲請強制執行
    ，並假扣押聲請人之財產，業經本院以民國95年7 月26日95
    年度票字第21753 號、21754 號及95年8 月31日95年度裁全
    字第11616 號裁定准許，現由本院95年度執全字第5608號假
    扣押強制執行事件受理在案，爰依法聲請停止執行等語。
二、按強制執行程序開始後，除法律另有規定外，不停止執行；
    有回復原狀之聲請，或提起再審或異議之訴，或對於和解為
    繼續審判之請求，或提起宣告調解無效之訴、撤銷調解之訴
    ，或對於許可強制執行之裁定提起抗告時，法院因必要情形
    或依聲請定相當並確實之擔保，得為停止強制執行之裁定，
    強制執行法第18條第1 項、第2 項分別定有明文。又強制執
    行法第18條第2 項規定所謂「許可強制執行之裁定」者，係
    指假扣押、假處分等保全程序裁定以外其他經法院許可其強
    制執行之非訟裁定而言（最高法院87年度臺抗字第427 號裁
    定意旨參照）。是以，如債務人並未聲請回復原狀、提起再
    審或異議之訴、對於和解為繼續審判之請求、提起宣告調解
    無效之訴、撤銷調解之訴，或對於假扣押、假處分等保全程
    序裁定以外其他經法院許可其強制執行之非訟裁定提起抗告
    者，即與強制執行法第18條第2 項規定之要件不合，自不得
    據以聲請停止執行。
三、經查，聲請人主張之上開事實，固經本院調取95年度執全字
    第5608號卷宗核閱無訛，惟聲請人並未聲請回復原狀、提起
    再審或異議之訴、對於和解為繼續審判之請求、提起宣告調
    解無效之訴、撤銷調解之訴，亦未對於本院95年度票字第21
    753 號、21754 號裁定提起抗告，此有本院電話紀錄7 紙及
    民事紀錄科查詢表1 紙在卷可稽，且本院95年度裁全字第11
    616 號假扣押裁定並非強制執行法第18條第2 項規定之「許
    可強制執行之裁定」，業如前述，則聲請人據此聲請停止執
    行，尚與強制執行法第18條第2 項之規定要件不符，其聲請
    於法無據，應予駁回。
四、依強制執行法第30條之1 、民事訴訟法第220 條，裁定如主
    文。
中    華    民    國    95    年    10    月    16    日
                  民事第六庭  法  官  鄭詠仁
正本係照原本作成。
如不服本裁定應於送達後10日內向本院提出抗告狀，並繳納裁判
費新臺幣1,000元。
中    華    民    國    95    年    10    月    16    日
                              書記官  王雪招


司法院資訊處製作；財團法人民間司法改革基金會備份。
